臺灣桃園地方法院刑事判決　　　　　　　　　　　　　九十三年度訴字第二一四號
　　公　訴　人　臺灣桃園地方法院檢察署檢察官
　　被　　　告　甲○○
右列被告因違反槍砲彈藥刀械管制條例案件，經檢察官提起公訴（九十三年度偵字第
一０一二號），本院判決如左：
    主  文
甲○○未經許可，寄藏可發射子彈具有殺傷力之改造玩具手槍，處有期徒刑壹年貳月
，併科罰金新臺幣陸萬元，罰金部分如易服勞役以參佰元即新臺幣玖佰元折算壹日。
扣案仿BERETTA廠半自動手槍製造之金屬玩具手槍，更換土造金屬槍管改造而成之改
造手槍壹枝（含彈匣一個，槍枝管制編號：0000000000）；土造子彈（具
直徑約九ｍｍ金屬彈頭）肆顆均沒收。
    事  實
一、甲○○於民國（下同）九十一年間因贓物案件，經臺灣板橋地方法院判處有期徒
    刑五月，如易科罰金，以三百元折算一日確定，於九十二年十二月十五日易科罰
    金執行完畢（不構成累犯）猶不知警惕。因有債務糾紛，唯恐他人尋釁，亟欲找
    尋防身之道，遂向不詳年籍綽號「阿獅」之成年男子提及此事。迨於九十二年十
    月二十八日綽號「阿獅」者向其借用車號五Ｔ─二五二八號自小客車（登記車主
    為甲○○配偶丁○○，現供甲○○管領使用），嗣綽號「阿獅」者將具有殺傷力
    仿BERETTA廠半自動手槍製造之金屬玩具手槍更換土造金屬槍管改造而成之改造
    手槍一枝（含彈匣一個，槍枝管制編號：0000000000），及直徑約九
    ｍｍ金屬彈頭之土造子彈五顆（其中一顆經送鑑定試射擊發），藏置於該自小客
    車後行李廂內；於同年月三十日（起訴書誤載為同年月二十七日）將小客車駛至
    桃園縣龜山鄉○○○路八十一之三號剴嶔鋼業有限公司內（兼作甲○○居住處，
    起訴書誤載為坤杰機械公司）交還甲○○。甲○○於整理該小客車時發現該槍、
    彈，明知上開槍枝及子彈，均屬槍砲彈藥刀械管制條例管制之槍、彈，未經許可
    不得寄藏持有之，竟基於受寄代藏之犯意，續將之藏放於該小客車後行李廂內。
    嗣於同年十一月三日十六時許，為警持本院所簽發之搜索票在上址查獲，並在停
    放於上址之前述小客車後行李廂內起出上述改造手槍一枝（含彈匣一個）及土造
    子彈五顆。
二、案經桃園縣政府警察局楊梅分局報告臺灣桃園地方法院檢察署檢察官偵查起訴。
    理  由
一、（一）右揭事實，業據被告甲○○於本院訊問、審理時坦承不諱，並有經警於右
    揭時地查獲之改造手槍一枝（含彈匣一個，槍枝管制編號：000000000
    0），及直徑約九ｍｍ金屬彈頭之土造子彈五顆扣案可資佐證，而上開槍、彈經
    送請內政部警政署刑事警察局鑑驗結果，認送鑑定手槍一枝（含彈匣一個，槍枝
    管制編號：0000000000）係仿BERETTA廠半自動手槍製造之金屬玩具
    手槍，更換土造金屬槍管改造而成之改造手槍，機械性能良好，可擊發同案送鑑
    定子彈，具殺傷力；子彈五顆，認均係土造子彈（具直徑約九ｍｍ金屬彈頭），
    採樣一顆試射，可擊發，均具殺傷力等情，有該局九十二年十二月二十六日刑鑑
    字第０九二０二一二０二三號鑑驗通知書乙份附卷可憑。此外，復有經警於右揭
    時地查獲之現場照片九張存卷足稽。被告受寄代藏槍彈之犯行，可堪認定。
    （二）另辯護人辯稱：被告供述槍、彈係丙○○所有，已供出槍彈來源，應依槍
    砲彈藥刀械管制條例之規定減輕其刑云云，並聲請本院再傳喚丙○○作證。被告
    則辯稱：綽號「阿獅」者即為丙○○，聲請本院再傳喚，以證明開槍、彈是丙○
    ○所有，置放其小客車內云云，然本院依被告所提供之處所，二度傳喚丙○○均
    未到庭，且拘提無著，有本院送達證書二紙及拘票一紙在卷足憑。且丙○○亦未
    另案在押或在監執行，亦有法務部在監在押資料表赴卷足佐。復稽之，本院分別
    向偵辦本案臺灣桃園地方法院檢察署檢察官及查獲本案桃園縣政府警察局楊梅分
    局函查，是否因被告之供述而查獲丙○○。已據臺灣桃園地方法院檢察署檢察官
    於九十三年四月十三日以乙○清公九十三偵字第一０一二號函覆：「本署九十三
    年度偵字第一０一二號被告甲○○槍砲彈藥刀械管制條例案件，相關案卷業於九
    十三年三月一日起訴送審時檢送。」等語，有該函文在卷可稽（見本院卷第七十
    五頁）；而經檢閱警訊、偵查卷證及本院調閱丙○○前案紀錄表，丙○○並未因
    被告甲○○供述，經檢警查獲偵辦其違反槍砲彈藥刀械管制條例之犯行，有臺灣
    高等法院被告全國前案紀錄表、臺灣桃園地方法院檢察署刑案查註紀錄表足憑。
    另桃園縣政府警察局楊梅分局於九十三年四月二日以楊警分刑字第０九三八０一
    三七０四函稱：本分局查獲甲○○非法持有槍械時，林嫌於警訊筆錄中供述該槍
    械係向綽號「阿獅」者購得，且無法查證綽號「阿獅」之年籍資料，故「阿獅」
    與丙○○是否為同一人，無法查證等情，有該函文存卷足徵（見本院卷第七十六
    頁）。揆諸上開說明，被告所供稱之綽號「阿獅」者是否究為丙○○，其真實性
    即值懷疑。縱如被告所稱綽號「阿獅」者確為丙○○，依被告供述之情節，並未
    因而查獲丙○○或因而防止該重大危害治安事件之發生，與槍砲彈藥刀械管制條
    例第十八條第四項規定之減輕其刑要件不符（詳後述），本院認無再行傳喚之必
    要。本件事證明確，被告犯行堪予認定。
二、核被告所為，係犯槍砲彈藥刀械管制條例第十一條第四項之未經許可寄藏可發射
    子彈具有殺傷力之改造玩具手槍罪、同條例第十二條第四項之未經許可寄藏子彈
    罪（被告寄藏之子彈雖有五顆，然僅侵害一社會法益，為單純一罪）。又寄藏係
    指受託寄存並為藏匿，受託保管之人於事理本質上當然持有該標的物，故保管本
    身即為寄藏概念之核心，保管行為本身即為持有，而持有顯係受寄之當然結果（
    最高法院七十四年臺上字第三四○○號判例可資參照），是持有行為既係寄藏行
    為之當然結果，自不另論持有罪。被告以一行為而同時寄藏具有殺傷力之改造手
    槍、子彈，而同時觸犯上開二罪名，為想像競合犯，應從一重之槍砲彈藥刀械管
    制條例第十一條第四項之未經許可寄藏其他可發射子彈具有殺傷力之改造玩具手
    槍罪處斷。公訴人認被告所為，係未經許可持有槍、彈罪，揆諸上開說明，公訴
    人所認罪名容有未洽，惟被告所犯二罪名，均為同一條款，故無變更起訴法條問
    題。末按槍砲彈藥刀械管制條例第十八條第四項規定：「犯本條例之罪，於偵查
    或審判中自白，並供述全部槍砲、彈藥、刀械之來源及去向，因而查獲或因而防
    止重大危害治安事件之發生者，減輕或免除其刑」，其立法本意，自指如據犯本
    條例之犯罪者之自白，進而查獲該槍砲、彈藥、刀械之來源供給者及所持有之槍
    砲、彈藥、刀械去向，或因而防止該重大危害治安事件之發生時，既能及早破獲
    相關之犯罪集團，並免該槍、彈及刀械續遭持為犯罪所用，足以消彌犯罪於未然
    ，自有減輕或免除其刑，以鼓勵自新之必要，故如犯本條例之罪後，雖於偵查或
    審判中自白，惟並未因而查獲該槍砲、彈藥、刀械之來源，自與本規定應予減輕
    或免除其刑之要件不合。本件被告雖於本院審理時，供述槍彈來源為丙○○所有
    ，惟顯無因而查獲丙○○或因而防止重大危害治安事件之發生可言，自與該槍砲
    彈藥刀械管制條例第十八條第四項規定之因而「查獲」之情形有別，自無從依條
    項規定予以減輕其刑，併此敘明。爰審酌被告未經許可寄藏具殺傷力之改造槍、
    彈之動機、目的，未持以為任何犯行，惟對於社會治安造成嚴重影響，及犯後態
    度等一切情狀，量處如主文所示之刑。併科罰金之部分，並諭知易服勞役之折算
    標準。扣案具殺傷力之仿BERETTA廠半自動手槍製造之金屬玩具手槍更換土造金
    屬槍管改造而成之改造手槍一枝（含彈匣一個，槍枝管制編號：0000000
    000）；子彈四顆，均係土造子彈（具直徑約九ｍｍ金屬彈頭）均屬違禁物，
    應依刑法第三十八條第一項第一款之規定，宣告沒收。至扣案之另一顆子彈，已
    因鑑識擊發而失其違禁物之性質，僅餘之彈頭、彈殼，亦無從證明係被告所有，
    無從依刑法第三十八條第一項第一款或第二款規定宣告沒收。
據上論斷，應依刑事訴訟法第二百九十九條第一項前段，槍砲彈藥刀械管制條例第十
一條第四項、第十二條第四項，刑法第十一條前段、第五十五條、第四十二條第二項
、第三十八條第一項第一款、現行法規所定貨幣單位折算新台幣條例第二條、罰金罰
鍰提高標準條例第二條，判決如主文。
本案經檢察官何祖舜到庭執行職務。
中      華      民      國      九十三      年    五    月    二十七    日
                                    臺灣桃園地方法院刑事第五庭
                                        審判長法  官  潘政宏
                                              法  官  許泰誠
                                              法  官  邱滋杉
右正本證明與原本無異。
如不服本判決，應於送達後十日內，向本院提出上訴狀。
                                              書記官  高文靜
中      華      民      國      九十三      年    五    月    二十七    日
附錄本判決論罪科刑法條：
槍砲彈藥刀械管制條例第十一條
未經許可，製造、販賣或運輸第四條第一項第一款所稱其他可發射金屬或
子彈具有殺傷力之各式槍砲者，處五年以上有期徒刑，併科新臺幣一千萬
元以下罰金。
未經許可，轉讓、出租或出借前項所列槍砲者，處三年以上十年以下有期
徒刑，併科新臺幣七百萬元以下罰金。
意圖供自己或他人犯罪之用，而犯前二項之罪者，處無期徒刑或七年以上
有期徒刑，併科新臺幣一千萬元以下罰金。
未經許可，持有、寄藏或意圖販賣而陳列第一項所列槍砲者，處一年以上
七年以下有期徒刑，併科新臺幣七百萬元以下罰金。
第一項至第三項之未遂犯罰之。
槍砲彈藥刀械管制條例第十二條
未經許可，製造、販賣或運輸子彈者，處一年以上七年以下有期徒刑，併
科新台幣五百萬元以下罰金。
未經許可，轉讓、出租或出借子彈者，處六月以上五年以下有期徒刑，併
科新台幣三百萬元以下罰金。
意圖供自己或他人犯罪之用，而犯前二項之罪者，處三年以上十年以下有
期徒刑，併科新台幣七百萬元以下罰金。
未經許可，持有、寄藏或意圖販賣而陳列子彈者，處五年以下有期徒刑，
併科新台幣三百萬元以下罰金。
第一項至第三項之未遂犯罰之。
